# 请教陈版关于限售股解禁后处理问题

提问人：天地方圆 时间：2015-12-08 11:15:25
请教版主，限售股解禁前在可供出售金融资产核算，解禁后在二级市场流通需要重分类至交易性金融资产吗？有无明确规定？谢谢！

回答人：chenyiwei
根据《企业会计准则第 22 号——金融工具确认和计量》第十九条规定：企业在初始确认时将某金融资产或某金融负债划分为以公允价值计量且其变动计入当期损益的金融资产或金融负债后，不能重分类为其他类金融资产或金融负债；其他类金融资产或金融负债也不能重分类为以公允价值计量且其变动计入当期损益的金融资产或金融负债。